【裁判字號】    98,易,248
【裁判日期】    990604
【裁判案由】    竊盜
【裁判全文】
臺灣臺東地方法院刑事判決               98年度易字第248號
公  訴  人  臺灣臺東地方法院檢察署檢察官
被      告  甲○○
上列被告因竊盜案件，經檢察官聲請以簡易判決處刑（98年度偵
字第1250號），本院改行通常程序審理後，因被告就被訴事實為
有罪之陳述，復改行簡式審判程序，判決如下：
    主  文
甲○○竊盜，累犯，處有期徒刑捌月。
    犯罪事實
一、甲○○前因竊盜案件，經本院於民國94年7月28日，以94年
    度易字第132號判決處有期徒刑1年，緩刑4年，緩刑期內付
    保護管束，於94年8月22日確定。惟因其於緩刑期內不知悛
    悔，再犯竊盜罪，並經本院於94年11月23日，以94年度易字
    第236號判決處有期徒刑10月，於94年12月12日確定。故本
    院於95年1月6日，以95年度撤緩字第1號裁定撤銷前開緩刑
    之宣告；上開兩罪接續執行，於95年12月14日縮短刑期假釋
    出監，假釋期間並付保護管束，於96年4月3日假釋期滿未撤
    銷假釋，以已執行完畢論，猶不知悛悔，竟意圖為自己不法
    之所有，於98年6月26日下午3時至5時間某時許，在臺東縣
    鹿野鄉○○村○○路415號，趁同事乙○○洗澡之際，潛入
    乙○○之房間，竊取丙○○所有交其母乙○○使用放置於房
    間內桌子上車號4471-HC號自小客車之鑰匙，得手後，隨即
    至上開屋外車庫內竊取丙○○所有交其母乙○○使用之車號
    4471-HC號自小客車，供己代步使用。嗣於同日乙○○報警
    處理，為警循線查獲。並扣得上開自小客車1台，而悉上情
    。
二、案經乙○○訴由臺東縣警察局關山分局報告臺灣臺東地方法
    院檢察署檢察官偵查起訴。
    理  由
一、本件被告甲○○所犯為刑法第320條第1項之罪，核屬刑事訴
    訟法第273條之1第1項所定死刑、無期徒刑、最輕本刑為3年
    以上有期徒刑以外之罪，亦非高等法院管轄之第一審案件，
    而被告於本院行準備程序中就被訴事實為有罪之陳述，經告
    知被告簡式審判程序之旨並聽取當事人意見後，本院合議庭
    裁定由受命法官獨任進行簡式審判程序，是本件之證據調查
    ，依刑事訴訟法第27 3條之2規定，不受同法第159條第1項
    、第161條之2、第161條之3、第163條之1及第164條至第170
    條規定之限制，合先敘明。
二、上開犯罪事實欄所載犯行，迭據被告甲○○於警詢、偵查及
    本院審理中坦承不諱，並經證人即被害人乙○○、證人胡秀
    菊於警詢中證述明確，復有現場測繪圖、贓物認領保管單及
    現場照片12張附卷可證，應甚明確，被告犯行洵堪認定。至
    於證人即被害人乙○○於警詢中雖證稱其於98年6月26日晚
    間6時50分許發現其所有車號4471-HC號自小客車遭竊，復經
    本院確認證人乙○○所稱遭竊時間(98年6月26日晚間6時50
    分)業已日沒(該日日沒時刻為晚間6時44分，見本院98年度
    東簡字第352號卷第12頁)，有本院依職權調取98年6月份日
    出日沒時刻表1份在卷可佐，然為被告堅詞否認，辯稱其係
    於該日下午5時許即已竊取丙○○所有交其母乙○○使用放
    置於房間內桌子上車號4471-HC號自小客車之鑰匙，得手後
    ，隨即至上開屋外車庫內竊取丙○○所有交其母乙○○使用
    之車號4471-HC號自小客車，當時太陽並未下山等語(見本院
    卷第131頁、第180頁至183頁)；本院審酌證人乙○○於被告
    行竊時正係入浴之際，無從確認實際之遭竊時點，迨於入浴
    完畢後始發現所使用之上開自小客車遭竊，而被告於本院審
    理時就行竊時間雖前後供述不一，惟皆可認定係在下午尚有
    日光之時行竊，自不能徒憑證人即被害人乙○○前揭片面之
    詞，遽為被告於夜間侵入住宅行竊之認定。綜上，本件事證
    已臻明確，被告甲○○上開犯行均堪認定，應予依法論科。
三、核被告甲○○如上開犯罪事實欄所載竊盜犯行，係犯刑法第
    320條第1項之竊盜罪；又被告被告於上揭所示之時、地先後
    盜取車號4471-HC號自小客車之鑰匙、車輛之行為，均係於
    密切接近時間、地點接續實施，侵害同一法益，各行為之獨
    立性極為薄弱，依社會一般觀念，在時間差距上，難以強行
    分開，應視為數個舉動之接續施行，合為包括一行為予以評
    價，為接續犯，僅論以一罪。再被告有犯罪事實欄所載前科
    執行情形，此有臺灣高等法院被告前案紀錄表在卷可佐，其
    於前案有期徒刑執行完畢後，5年內故意再犯有期徒刑以上
    之本罪，為累犯，應依法加重其刑。爰審酌被告前有多次竊
    盜前科，素行不佳，正值壯年，甫執行完畢即又再犯，破壞
    社會秩序匪淺，非予從重量刑難收矯正之效，復經本院多次
    傳喚、拘提，於遭通緝3次並經本院羈押後，始願配合審訊
    ，導致司法資源無謂之浪費，立下極為不良之示範，可知被
    告犯後並無悔意，法敵對意識強烈，均有必要予以從重量刑
    ，以發揮刑罰一般預防功能，兼酌量其動機、國中畢業之智
    識程序、生活狀況等一切情狀，量處如主文所示之刑，以資
    懲儆。
據上論斷，應依刑事訴訟法第 452條、第273條之1第1項、第299
條第1項前段，刑法第320條第1項、第47條第1項，刑法施行法第
1條之1，判決如主文。
本案經檢察官丁○○到庭執行職務。
中    華    民    國    99    年    6     月      4    日
                  刑事第二庭    法  官  林拔群
以上正本證明與原本無異。
如不服本判決應於收受送達後10日內向本院提出上訴書狀，並應
敘述具體理由；其未敘述上訴理由者，應於上訴期間屆滿後20日
內向本院補提理由書（均須按他造當事人之人數附繕本）。「切
勿逕送上級法院」。告訴人或被害人對於本判決如有不服，請書
具不服之理由狀，請求檢察官上訴者，其上訴期間之計算係以檢
察官收受判決正本之日期為準。
                                書記官  鄭鈺瓊
中    華    民    國    99    年    6     月    4     日
附錄本案論罪科刑法條全文：
中華民國刑法第320條
（普通竊盜罪、竊佔罪）
意圖為自己或第三人不法之所有，而竊取他人之動產者，為竊盜
罪，處 5 年以下有期徒刑、拘役或 5 百元以下罰金。
意圖為自己或第三人不法之利益，而竊佔他人之不動產者，依前
項之規定處斷。
前二項之未遂犯罰之。

司法院資訊處製作；財團法人民間司法改革基金會備份。
